Inventaris van de familiepapieren van Philippus Antonius Suyskens mede betrekking hebbende op de aanverwante geslachten Wegewaert en Van der Nijpoort, 1625-1741
Nationaal Archief, Den Haag
Familiepapieren Suyskens
Suyskens
1625-1741
35252
0.70 meter; 82 inventarisnummers.
Normale geschreven en gedrukte teksten. De Nederlandstalige stukken van vòòr ca. 1700 zijn geschreven in het gotische cursiefschrift, met name in de oud-Hollandse klerkencursief.
Nationaal Archief, Den Haag
Nijpoort, Van der
Wegewaert
Suyskens, Mr. Philippus Antonius
De familiepapieren Suyskens, Wegewaert en Van der Nijpoort bestaan onder meer uit huwelijksakten, brieven en testamenten. In de inventaris bevinden zich echter ook reisverslagen van Agnes Angela Wegewaert en Cornelis Suyskens over de tocht naar San Sebastian waar zij in 1672 het huwelijk zijn getreden en hun gezamenlijke reis naar Cadiz, "door bruid en bruidegom eigenhandig geschreven". Verder een Spaans toneelspel, dagboeken van P.A. Suyskens over zijn belevenisssen op Groot Haesbroek uit de periode 1730-1740 en vier katernen "Voornaamste pointen en oorsaake van onse rusie met Pieter Janse de Haes en sijn huysvrouw Crijntje Leendertse Rommerswal", (1731).
Archiefvorming
Geschiedenis van de archiefvormer
Genealogie Suyskens
Wijnant Jansz. Suyskens, gehuwd met Elisabeth Scheenkens van Dommelen Adriaansdr.
Adriaan Wijnants Suyskens, geboren te Dinther circa 1560, bierbrouwer te 's-Hertogenbosch, overleden aldaar in 1627.
tr. 1e Mechteld Wellens Eduardsdr., weduwe van Peter Fransz. van Susteren.
tr. 2e 's-Hertogenbosch, 22 januari 1607, Elisabeth Wijnants van Resant, dochter van Mr. Paulus, schepen en raad van 's-Hertogenbosch en Barbara Wijtmans.
Uit het tweede huwelijk ondermeer een zoon Paulus, volgt III.
Paulus Suyskens gedoopt te's-Hertogenbosch 9 december 1608, overleden aldaar 9 februari 1655. Bierbrouwer aldaar.
tr. 's-Hertogenbosch 27 juni 1627 Maria van den Merendonck, geboren 1600, overleden 's-Hertogenbosch 6 november 1669, dochter van Cornelis en Willemke dogter Lambregts Hoorn.
Uit dit huwelijk:
Elisabeth Suyskens, 1629-1680, tr. Reynier Potey, overleden 's-Hertogenbosch in 1684.
Cornelis Suyskens, volgt IV.
Lambertus Suyskens, overleden te Parijs 30 juni 1671, advocaat te 's-Hertogenbosch, gehuwd met Elisabeth (ook wel Isabella) van Beugen.
Cornelis Suyskens, geboren 's-Hertogenbosch 7 juli 1634, overleden te Cadiz in Spanje 7 januari 1679, koopman aldaar.
tr. 1e Cadiz 2 februari 1660, Anna Maria de Coen van Campen, weduwe van Francois du Bois, dochter van Gerardus Coen en Cathalina Camphuysen. Zij is in 1666 overleden.
tr. 2e San Sebastian 5 november 1672, Agnes Angela Wegewaert, geboren 's-Gravenhage 26 april 1645, overleden te Utrecht 16 April 1723, dochter van Coenraet Wegewaert, geschutgieter van de Staten-Generaal te 's-Gravenhage, en Maria van der Nijpoort.
Uit het tweede huwelijk:
Philippus Antonius, geboren Cadiz 5 september 1673, ongehuwd overleden te Wassenaar 1 april 1741.
Paulus Franciscus, geboren Cadiz 29 oktober 1674, ongehuwd overleden te Utrecht 22 januari 1723.
Johannes Hermanus, geboren Cadiz 9 juli 1676, ongehuwd overleden te Maastricht 9 juli 1702.
Franciscus Xaverius Lorenzo, geboren Cadiz 10 augustus 1677 en aldaar overleden 24 augustus 1678.
Maria Agnes, geboren Cadiz 26 juli 1678 en ongehuwd te Wassenaar overleden 26 november 1738.
Genealogie Wegewaert
Willem Wegewaert gehuwd met Engeltje Wilkens.
Coenraet Wegewaert, overleden 's-Gravenhage 1669, geschutgieter van de Staten-Generaal aldaar, gehuwd met Maria van der Nijpoort, 1623-1687, dochter van Willem van der Nijpoort en Agniese van Reygersteyn.
Uit het huwelijk:
Agnes Angela Wegewaert, 1645-1723, tr. San Sebastian 1672 Cornelis Suyskens, koopman te Cadiz.
Wilhelmina, 1647-1702, geestelijke juffrouw.
Willem, 1649-1701.
Godefrida Theresia, 1652-1727.
Catharina Josepha, 1654-1709, tr 1675 Francisco van Susteren koopman te Cadiz.
Barbara, 1657-1730, gehuwd met Ventris Colenbine, overleden 1703.
Genealogie Van Der Nijpoort
Hermanus van der Nijpoort, overleden vóór 1640, tr. 1589 Sibilla Bogaert, overleden 1640.
Willem van der Nijpoort, overleden 1656, tr. 1622 Agniese van Reygersteyn, overleden 1635.
Uit het huwelijk:
Maria van der Nijpoort, 1623-1687, tr. 1644 Coenraet Wegewaert, geschutgieter van de Staten-Generaal te 's-Gravenhage.
Sibilla van der Nijpoort, ongehuwd, 1627-1697.
Hermanus van der Nijpoort, 1629-1704, tr. 1668 Alida van Hulten, weduwe Cotzenberg, 1634-1692.
Wouterus van der Nijpoort, 1631-1697.
tr. 1e 1661. Mechtild van der Laen, weduwe van Johannes Davelaer. Zij is overleden in 1669.
tr. 2e 1673. Maria van Erp, weduwe van Henrick van Wevelinckhoven. Zij is overleden in 1697
Geschiedenis van het archiefbeheer
De in deze inventaris beschreven familiepapieren zijn afkomstig uit de insolventeboedel van Mr. Philippus Antonius Suyskens, waarover op 16 september 1773 voor de vierschaar van Wassenaar en Zuidwijk het judicium preferentie en concurrentie werd gehouden
A.R.A. Rechterlijk archief van Wassenaar, inv. nr. 64, folio 153 v
.
De papieren, welke de persoonlijke stukken van de heer Suyskens omvatten alsmede de stukken welke hij door erfenis had verkregen, kwamen nadat hij op 1 april 1741 te Wassenaar op de hofstede "Groot Haesebroek" was overleden onder het beheer van Joan Gijbelant, baljuw en schout van Wassenaar en Zuidwijk, die op 22 maart 1742 op verzoek van de crediteuren van de heer Suyskens over diens insolvente boedel door de vierschaar van Wassenaar tot curator werd aangesteld
A.R.A. Rechterlijk archief van Wassenaar, inv. nr. 64, folio 47.
.
In 1900 werden de stukken als onderdeel van het rechterlijke archief van Wassenaar door de gemeente Wassenaar aan het Algemeen Rijksarchief overgedragen
Verslagen omtrent 'sRijks oude archieven, XXIII-1900, Aanwinsten van het Algemeen Rijksarchief onder VII, bldz. 25, de nummers 12-18.
.
De rechtstitel is (nog) onbekend.
Inhoud en structuur van het archief
3.20
Inhoud
Aan deze inleiding zijn toegevoegd genealogieën van de familie Suyskens en de aanverwante families Wegewaert en Van der Nijpoort welke zijn samengesteld aan de hand van de gedrukte bronnen en de stukken in deze inventaris beschreven. Deze genealogieën maken geen aan spraak op volledigheid maar beogen slechts een toelichting bij de stukken te geven.
Selectie en vernietiging
Ten slotte aan deze inleiding toegevoegd een vermoedelijk in 1773 samengestelde inventaris van de familiepapieren en manuscripten van Philippus A. Suyskens zoals deze in zijn insolvente boedel werden aangetroffen, waarop is aangetekend, welke stukken in 1900 op last van de Algemeen Rijksarchivaris zijn vernietigd.
Lijste van eenige Manuscripten en Familie-Papieren, gevonden in den Insolventen Boedel van de Heer Mr. Philippus Anthonius Suyskens, met en sedert den Jaare 1730 gewoond hebbende op de Hofsteede Groot Haasbroek onder Wassenaer, en aldaar overleeden den 1e April 1741; over welken Boedel het Judicium Preferentie & Concurrentie voor de Vierschaar der Baronnye van Wassenaer en Zuydwyk is gehouden den 16e September 1773.
1. Een pacquet met aanteekeningen wegens de genealogie der familie van Suyskens, van vaders en moeders zyde.
2. Een pacquet met papieren uit de familien van Suyskens en Wegewaert.
3. Een pacquet met papieren uit den boedel van dhr. Hermanus van der Nijpoort, oom van gem.e heer Suyskens, en bevorens eigenaer van de Hofsteede groot haasbroek.
4. Een pacquet met aanteekeningen van de heer Mr. Philippus Anthonius Suyskens wegens 't gepasseerde zedert desselfs komste op Groot Haasbroek onder Wassenaer, van den 18e Januari 1730, tot in Juny 1740.
5. Een doos met manuscripten, waar in eene beschryving der stad Utrecht; item van desselfs wallen, torens daarop, en de bolwerken; lyst van de naamen der bischoppen; uittreksel uit het werk van Anth: Mattheus, Sub Titulus Fata et Fundationes Ecclesiarum Trajectensicum, en lyst van de naamen der Burgemeesters, opperschouten etc. van Utrecht, van den Jaare 1528 tot 1729, te samen 6 deeltjes in octavo. Nog aanteekeningen van eenige voorvallen zoo te Utrecht als daaromtrent, van den jaare 1528 tot 1723, 8 deeltjes in quarto; alles geschreeven met de hand van de Heer Mr. Philippus Antonius Suyskens, uit de aanteekeningen van zyn broeder de heer Paulus Suyskens, als blykt op 't laatste blad van het 8e deel.
6. Een pacquet met uittreksels uit het werk van Aitsema, zaaken van Staat en Oorlog, door den zelven heer Suyskens.
7. Een doos waarin een menigte aanteekeningen en uittreksels uit verscheide gedrukte werken van voornaame auteurs, manuscripten en mondelinge relasen, van allerhande soort en smaak; byeen vergadert door de heer Mr. Philippus Anthonius Suyskens.
8. Een pacquet met manuscripten van denzelve, zynde een korte onderwyzing in de Nederduytse, Spaanse, Italiaanse, Fransche en Latynse taalen, 4 deelen in octavo; en voorts eenige Latynse annotien over diverse stoffen.
No. 5
Hierbij een handgeschreven aantekening: "onjuist: zie voor deel 1-7, GA Utrecht- bibliotheek, [J. Scherf], 1987"
, 6, 7, en 8 op last van den heer Algem. Rijksarchivaris vernietigd op 10 Dec. 1900. Van de onder nr. 5 in deze "Lyste" beschreven manuscripten is evenwel één deeltje niet vernietigd; zie inv. nr. 77.
Aanwijzingen voor de gebruiker
Openbaarheidsbeperkingen
Volledig openbaar.
Materiële beperkingen
Aanvraaginstructie
Openbare archiefstukken kunnen online worden aangevraagd en gereserveerd. U kunt dit ook via de terminals in de studiezaal van het Nationaal Archief doen. Om te kunnen reserveren dient u de volgende stappen te volgen:
U maakt een profiel aan op www.gahetna.nl, en logt vervolgens in
Via de archiefinventaris (alleen de beschrijvingen met rode nummers) selecteert u het gewenste archiefstuk door op de knop 'Reserveren' te klikken
In het volgende scherm geeft u aan op welke dag u het archiefstuk wilt inzien
Indien u zich bevindt in de studiezaal en een tafelnummer heeft ontvangen kunt u dit nummer vermelden. Als u geen tafelnummer heeft kunt u tafelnummer 777 laten staan
Vervolgens bevestigt u uw reservering door deze te versturen.
Verwant materiaal
Beschikbaarheid van kopieën
Publicaties
Van de families Suyskens en Wegewaert bestaan fragmentgenealogieën, die men met behulp van het
Genealogisch Repertorium van Jhr. Mr. Dr. E.A. van Beresteyn
kan raadplegen.
Belangstellenden in de familie Suyskens zij verwezen naar mijn artikel "
't Kan Verkeeren; De lotgevallen van een in 1741 uitgestorven tak der Brabantse familie Suyskens", dat binnenkort in de Nederlandse Leeuw
zal verschijnen.
Coenraet Wegewaert, die een zekere bekendheid als klokkengieter geniet, komt in het
Biographisch Woordenboek van A.J. van der Aa
voor en voorts in
de Navorscher, 95e jrg., 1954/55, bldz. 32 en 33.
Van de hand van
Mr. A.P. van Schilfgaarde bestaat er een genealogie van de familie Van der Nijpoort, ook wel genaamd d'Everdinge van der Nijpoort, opgenomen in de Nederlandse Leeuw, LVIII jrg., 1940, kolom 147-153
. De in kolom 153 onder IVa vermelde Maria van der Nijpoort, echtgenote van Coenraet Wegewaert, is blijkens de genealogische aantekeningen van Philippus A. Suyskens niet in 1669 doch op 2 november 1687 te 's-Hertogenbosch overleden. Men zie in dit verband ook de van haar afkomstige stukken uit de jaren 1671-1685, inventarisnummers 20-22.
Beschrijving van de series en archiefbestanddelen
- Familiepapieren door Philippus Antonius Suyskens geërfd, A.
  - Familiepapieren Suyskens., I.
    - Cornelis Suyskens, 1634-1679, zijn eerste echtgenote Anna Maria de Coen van Campen (overleden 1666) en zijn tweede echtgenote Agnes Angela Wegewaert, 1645-1723., a.
      Cornelis Suyskens werd op 7 juli 1634 te 's-Hertogenbosch geboren uit het huwelijk van Paulus Suyskens, 1608-1655, bierbrouwer aldaar, en Maria van der Merendonck, 1600-1669, en is op 7 januari 1679 te Cadiz in Spanje overleden. Agnes Angela Wegewaert, zijn tweede echtgenote werd op 26 april 1645 te 's-Gravenhage geboren uit het huwelijk van Coenraet Wegewaert, overleden 1669, geschutgieter aldaar, en Maria van der Nijpoort, 1623-1687, en is op 16 april 1723 te Utrecht overleden.
      - Attestatie van schepenen en raden van 's-Hertogenbosch, dat Cornelis Suyskens aldaar uit burgers van die stad is geboren en dat hem de rechten toekomen van een burger van 's-Hertogenbosch en onderdaan van de Staten-Generaal der verenigde Nederlanden, 1656-1657.; 1; 2 charters
        Het latijn waar in deze akten zijn gesteld wijst er op, dat zij bestemd waren voor gebruik in het buitenland.
      - Huwelijksakte van Cornelis Suyskens en Anna Maria de Coen, weduwe van Francois du Bois, afgegeven door de pastoor van de Kathedrale kerk van Cadiz, 3 februari 1660.; 2; 1 stuk
      - Akte van huwelijksvoorwaarden door Philippus van Hulten, koopman te Amsterdam, namens Cornelis Suyskens te Cadiz aangegaan met Agnes Angela Wegewaert, verleden voor notaris C. van der Beets te 's-Gravenhage, Met een bijlage., 5 februari 1672.; 3; 2 stukken
      - Verdere akten ter voorbereiding van het huwelijk van Cornelis Suyskens en Agnes Angela Wegewaert: attestaties van gedane huwelijksproclamaties te Cadiz en te 's-Gravenhage benevens een certificaat van twee Jezuietenpaters te 's-Gravenhage, dat Agnes Angela Wegewaert uit R.K. ouders geboren zich steeds een gehoorzaam dochter van de R.K. kerk heeft betoond en van onbesproken levenswandel is, maart-augustus 1672.; 4; 3 stukken
      - Huwelijksakte van Cornelis Suyskens en Agnes Angela Wegewaert, afgegeven door de pastoor van de parochiekerk van San Sebastian in Spanje, 5 november 1672.; 5; 1 stuk
      - Verslagen van de reis van Agnes Angela Wegewaert als aanstaande bruid van Delft naar San Sebastian, van de reis van Cornelis Suyskens als aanstaande bruidegom van Cadiz naar genoemde stad, van hun aldaar gesloten huwelijk en de gemeenschappelijke reis naar Cadiz, in Spaanse en Nederlandse teksten, september-december 1672.; 6; 1 omslag
        Door bruid en bruidegom eigenhandig geschreven.
      - Brief van Philippus van Hulten te Amsterdam aan Cornelis Suyskens te Cadiz over aan hem tegen een handelsconcurrent verleende steun, 24 december 1674.; 7; 1 stuk
        Er bestaan in dit archief nog door Philippus A. Suyskens vervaardigde afschriften van brieven van Philippus van Hulten aan Cornelis Suyskens welke zijn ondergebracht onder inventarisnummer 68.
      - Inventaris van goederen nagelaten door Cornelis Suyskens, februari 1679.; 8; 1 stuk
      - Akten te kennen gevende, dat Francisco van Susteren als zwager het beheer van de goederen van wijlen Cornelis Suyskens op zich heeft genomen en Agnes Wegewaert, de weduwe, zich daarmede niet heeft ingelaten. Notariële translaten uit het Spaans., 1679-1680.; 9; 2 stukken
      - Spaans toneelspel, zonder datum, benevens kerkliederen gezongen in de kathedraal van Cadiz, 1680.; 10; 2 stukken
        Het toneelspel vertoont het handschrift van Cornelis Suyskens; de kerkliederen zijn gedrukt.
    - Johannes Hermanus Suyskens, 1676-1702., b.
      Johannes Hermanus Suyskens, officier van beroep, werd op 9 juli 1676 te Cadiz in Spanje geboren uit het huwelijk van Cornelis Suyskens, 1634-1679, en Agnes Angela Wegewaert, 1645-1723, en is op 9 juli 1702 te Maastricht overleden. Hij was een jongere broer van Philippus Antonius Suyskens.
      - Akte van benoeming door Koning-Stadhouder Willem III van Johannes Hermanus Suyskens tot vaandrig in de compagnie van kapitein Abraham Pagny onder het regiment van baron van Friesheim; met bijbehorende akten, 1695.; 11; 3 stukken
      - Akte van consent van de drossaard en surintendent van Vianen voor Johannes Hermanus Suyskens om zich tijdelijk binnen Vianen te mogen ophouden, 12 december 1697.; 12; 1 stuk
        Voor de reden van Johannes Hermanus Suyskens' uitwijken zie inventarisnummers 13-15.
      - Minuut-brieven van Johannes Hermanus Suyskens aan zijn moeder Agnes Angela Wegewaert en van zijn oom Colenbine te Londen aan de veldmaarschalk vorst Nassau-Saarbrücken en aan baron van Friesheim over de manslag door Johannes Hermanus Suyskens gepleegd op Bernard van den Bosch, schout van de Bilt, 29 april 1697.; 13; 3 stukken
      - Akte van pardon van Koning-Stadhouder Willem lll voor Johannes Hermanus Suyskens ter zake van de door hem gepleegde manslag op Bernard van den Bosch, schout van de Bilt, met bijlagen, 29 april 1698.; 14; 1 omslag
      - Memorie van proceskosten van de krijgsraad in Utrecht en diverse kwitanties van gelden voor Johannes Hermanus Suyskens voldaan, 1698.; 15; 1 omslag
  - Familiepapieren Wegewaert, II.
    - Willem Wegewaert., a.
      Willem Wegewaert, echtgenoot van Engeltje Wilkens, was geschutgieter van de Staten-Generaal te 's-Gravenhage. Hij was overgrootvader van Philippus Ant[o]nius Suyskens.
      - Eigendomsbewijs van Willem Wegewaert van een graf in de Grote of St. Jacobskerk te 's-Gravenhage, 1625.; 16; 1 charter
    - Coenraet Wegewaert, overleden 1669, en zijn echtgenote Maria van der Nijpoort, 1623-1687., b.
      Coenraet Wegewaert, geschutgieter van de Staten-Generaal te 's-Gravenhage tevens bekend als klokkengieter en zijn echtgenote Maria van der Nijpoort waren de grootouders van Philippus Antonius Suyskens.
      - Onderhandse akte van huwelijksvoorwaarden van Coenraet Wegewaert en Maria van der Nijpoort, twee exemplaren met een bijlage., 4 juli 1644; 17; 3 stukken
      - "Memorie over de geboortedagen van mijn kinderen", opgesteld door Coenraet Wegewaert; met aanvullende notities omtrent toegediend vormsel en overlijden, 1645-1677.; 18; 1 stuk
        Het perkament, waarop deze memorie is geschreven, heeft oorspronkelijk gediend als omslag van een rekening van Willem Wegewaert als "bussegieter" in dienst der Staten-Generaal over het jaar 1624.
      - Mutueel testament van Coenraet Wegewaert en Maria van der Nijpoort verleden voor D. van Schoonderwoert, notaris te 's-Gravenhage, met een ongedateerd afschrift., 17 maart 1666.; 19; 2 stukken
      - Testament van Maria van der Nijpoort, weduwe van Coenraet Wegewaert, verleden voor D. van Schoonderwoert, notaris te 's-Gravenhage, 22 mei 1671.; 20; 1 stuk
      - Brief van Agnes Angela Suyskens-Wegewaert te Cadiz aan haar moeder Maria Wegewaert-Van der Nijpoort "in 't voorhout naest de kloosterkerck" in 's-Gravenhage onder meer over geldzaken handelend, 16 februari 1676.; 21; 1 stuk
      - Akten betreffende financiële belangen van Maria van der Nijpoort; de verkoop van zeker huis in de ambachtstraat te Utrecht, 1663; de vordering van fl. 368.-op Johan Maurits van Nassau, 1679; de aflossing van een schuld van fl. 380.- aan Johan van der Laeck, schout van Vleuten, 1683-1685.; 22; 3 stukken
  - Familiepapieren van der Nijpoort, III.
    - Willem van der Nijpoort, overleden 1656., a.
      Willem van der Nijpoort, echtgenoot van Agniese van Reygersteyn, burger van Utrecht, was overgrootvader van Philippus Antonius Suyskens.
      - Losrentebrief van fl. 70.-per jaar door Willem van der Nijpoort te Utrecht verschuldigd aan Jhr. Jacob van Hooff, afgelost 26 mei 1640., 7 februari 1639; 23; 1 charter
    - Hermanus van der Nijpoort, 1629-1704, en zijn echtgenote Alida van Hulten, 1634-1692., b.
      Hermanus van der Nijpport, geschutgieter van de Staten van Holland en West-Friesland te 's-Gravenhage, was ook werkzaam voor de Staten-Generaal en goot tevens klokken. Door koop verwierf hij in 1679 de hofstede "Groot Haesebroek" te Wassenaar. Hij en zijn echtgenote Alida van Hulten waren een oudoom en oudtante van Philippus Antonius Suyskens. Voor de bemoeiingen van Philippus Antonius Suyskens met de nalatenschap van zijn oudoom Hermanus van der Nijpoort, zie inventarisnummers 57-62.
      - Akte van huwelijksvoorwaarden van Hermanus van der Nijpoort te 's-Gravenhage en Alida van Hulten, weduwe van Christoffel van Cotsenburch te Amersfoort, verleden voor G.Borsselaar, notaris te Amsterdam, 2 februari 1666; 24; 1 stuk
      - Administratieboek van Hermanus van der Nijpoort als grofgeschutgieter te 's-Gravenhage van zijn zaken met Gecommitteerde Raden van de Staten van Holland en West-Friesland, met een ingehechte bijlage., 1666-1695; 25; 1 deel en 1 stuk
      - Administratieboek van Hermanus van der Nijpoort als grofgeschutgieter, tevens klokkengieter te 's-Gravenhage van zijn zaken met de Raad van State en anderen, met zeven meest ingehechte bijlagen benevens een ingekomen brief van 1699., 1667-1697; 26; 1 deel en 8 stukken
        Vóórin aan tekeningen van 1647 die onder meer de handelszaken van Christoffel G. van Kotzenberg te Amsterdam betreffen. Deze was de eerste echtgenoot van Alida van Hulten, die dit boek later voor haar tweede echtgenoot heeft bijgehouden.
      - Holographisch testament van Hermanus van der Nijpoort, 20 augustus 1681, met concept. Hierbij tevens een codicil., 14 januari 1704.; 27; 3 stukken
        Het testament van 27 november 1703 waarvan in deze stukken sprake is, is niet bewaard gebleven.
      - Brief van Sampson Spiegel te Amersfoort aan zijn oom en tante over zakelijke belangen van zijn schoonzuster Odilia Moyart, 18-28 juli 1683.; 28; 1 stuk
        Catharina Moyart, echtgenote van Sampson Spiegel en haar zuster Odilia Moyart hadden Maria van Hulten tot moeder. Alida van der Nijpoort- Van Hulten was hun tante.
      - Brieven van Philippus van Hulten te Amsterdam aan zijn zwager Hermanus van der Nijpoort "in 't geschuthuys aen 't Bosch in 's-Gravenhage" over diverse zaken, met een staat vermeldende de bedragen welke Philippus van Hulten per 12 mei 1692 van zijn debiteuren had te vorderen en aan zijn crediteuren verschuldigd was, 29; 7 stukken
        Hermanus van der Nijpoort had als toeziend "voogd" bemoeiingen met de nalatenschap van zijn zwager Philippus van Hulten, die kennelijk 12 mei 1692 is overleden.
      - Brief van Octavio Barbou te Amsterdam aan zijn oom Hermanus van der Nijpoort "in 't geschuthuys bij het Bos tot Haghe" handelend over geldzaken, 18 maart 1701.; 30; 1 stuk
        Octavio Barbou was gehuwd met Anna Maria van Hulten. Alida van der Nijpoort-Van Hulten was haar tante.
      - Akte van volmacht van baljuw en welgeboren mannen van Rijnland voor Hermanus van der Nijpoort c.s. om Willem Wegewaert, gedetineerde op 's-Gravensteen te Leiden, naar een of andere kolonie onder het gezag der Staten-Generaal over te brengen, met een bijlage., 20 oktober 1699.; 31; 2 aaneengehechte stukken
        De volmacht was bestemd voor Hermanus van der Nijpoort als oom, Nicolaes van Cotzenberch en Johan Suyskens als neven van Willem Wegewaert, die in het jaar 1701 in Suriname is overleden.
      - "Specificatie van verschot en onkosten in de saeck tegen Willem Wegewaert van 's-Gravenhage" ingediend door Joan Snel bij Hermanus van der Nijpoort met daarop aangetekende kwijting, 31 december 1699.; 32; 1 stuk
    - Wouterus van der Nijpoort, 1631-1697, en zijn eerste echtgenote Mechtild van der Laen, overleden 1669., c.
      Wouterus van der Nijpoort die te Amersfoort en later te Gorinchem woonde, was een oudoom van Philippus Antonius Suyskens. Wouterus van der Nijpoort vond in 1673 een tweede echtgenote in Maria van Erp, die weduwe was van Henrick van Wevelinckhoven.
      - Losrentebrief van fl. 22.- per jaar door Burckgen en Willem van der Nijpoort te Utrecht verschuldigd aan Steven Schadebroeck, 2 mei 1644, afgelost door Wouterus van der Nijpoort, 3 november 1660.; 33; 1 charter
      - Akten betreffende de financiële belangen van Mechtild van der Laen: de nalatenschappen van haar vader Wessel Fransz. van der Laen en haar eerste echtgenoot Dr. Johan Davelaer; een hofstede en zeker land te Bodegraven; de fideicommissaire goederen van Jacob Paets, 1638-1660-1672.; 34; 4 stukken
      - Akte van overeenkomst tussen Wouterus van der Nijpoort te Amersfoort en de fideicommissaire erfgenamen van zijn over leden echtgenote Mechtild van der Laen benevens een attestatie van de laatsten voor de ontvangst van het hun toekomende bedrag van fl. 220.-verleden voor G. Steeman, notaris te Amsterdam, 1672.; 35; 2 stukken